【裁判字號】    96,易,2773
【裁判日期】    970630
【裁判案由】    竊盜
【裁判全文】
臺灣臺北地方法院刑事判決             96年度易字第2773號
公  訴  人  臺灣臺北地方法院檢察署檢察官
被      告  丙○○
上列被告因竊盜案件，經檢察官提起公訴（96年度偵緝字第2335
號），本院判決如下：
    主  文
丙○○竊盜，累犯，處有期徒刑參月，如易科罰金以新台幣壹仟
元折算壹日。
    事  實
一、丙○○有竊盜及傷害等前科，前於民國92年間因犯傷害罪，
    經本院判處有期徒刑10月，於93年7月19日執行完畢（構成
    累犯），詎不知悛改，意圖為自己不法之所有，於96年6 月
    13日下午3時20分許，在臺北縣新店市○○路○段219號「網
    路帝國網咖店」，趁該店顧客乙○○疏於注意之際，徒手竊
    取乙○○放置在其座位上之黑色公事包1個（價值新臺幣200
    0元左右，內有記事本、廠商產品型錄、房屋及汽車鑰匙及
    文具等），得手後，斜背竊得之黑色公事包步出該店。嗣乙
    ○○發覺遭竊，詢問該店內員工甲○○，經甲○○調閱該店
    內監視器後報警查獲，而悉上情。
二、案經臺北縣政府警察局新店分局報告臺灣臺北地方法院檢察
    署檢察官偵查起訴。
    理  由
一、訊據被告丙○○矢口否認有竊盜犯行，辯稱：「我沒有拿，
    我當時在隔壁睡覺，他一來就說是我，我說沒有，他說要報
    警，我就叫他去報警，當時我身上沒有東西，錄影帶有1個
    人走過去，那個人不是我，我也不知道是誰」云云。惟查，
    被告於上揭時間，至上址「網路帝國網咖店」，並穿著花格
    子短袖襯衫、短褲及夾腳拖鞋之事實，業據被告於偵查及審
    中供認不諱，而告訴人乙○○於上揭時日，向證人甲○○表
    示遭竊後，證人甲○○即調閱該店內監視器，並與告訴人會
    同確認監視器所攝錄之人斜背之背包，即為告訴人當日所失
    竊之背包，而被告當日之穿著與監視器上之人一樣，且該人
    即為被告之事實，亦據告訴人乙○○、證人甲○○於偵查及
    本院審理中指證屬實。末查，告訴人於上揭時、地遭竊上開
    物品，依「網路帝國網咖店」於店內設置之監視器，於當日
    所攝錄之人所斜背之背包即為告訴人當日失竊之背包，而被
    告當日之穿著與監視器上之人一樣，且該人即為被告之事實
    ，亦經本院審閱該監視器所攝錄之照片18張，對照被告當日
    穿著與被告到庭後之外在形貌詳予比對無訛，足證被告確有
    竊盜犯行，事證明確，被告所辯並無足採，其犯行堪資認定
    。
二、核被告所為，係犯刑法第320條第1項之竊盜罪。被告曾犯竊
    盜及傷害等罪，於92年間因犯傷害罪，經本院判處有期徒刑
    10月，於93年7月19日執行完畢，有台灣高等法院被告前案
    紀錄表附卷可稽，其受有期徒刑執行完畢後，5年以內再犯
    本件有期徒刑以上之罪，為累犯，應依刑法第47條第1項規
    定加重其刑。爰審酌被告犯罪之動機、目的、手段、所生之
    危害及犯罪後否認犯行等一切情狀，量處如主文所示之刑，
    並同時諭知易科罰金之折算標準，以示懲儆。
三、據上論斷，應依刑事訴訟法第299條第1項前段，刑法第320
    條第1項、第47條第1項、第41條第1項前段、刑法施行法第1
    條之1，判決如主文。
中    華    民    國    97    年    6     月    30    日
                  刑事第十五庭  法  官  楊台清
上正本證明與原本無異。
如不服本判決，應於判決送達後10日內向本院提出上訴狀（應抄
附繕本）。告訴人或被害人如對於本判決不服者，應具備理由請
求檢察官上訴，其上訴期間之計算係以檢察官收受判決正本之日
期為準。
                                書記官  陳麗津
中    華    民    國    97    年    6     月    30    日


司法院資訊處製作；財團法人民間司法改革基金會備份。
